臺灣高等法院刑事判決
110年度原上訴字第100號
上  訴  人  臺灣新竹地方檢察署檢察官
上  訴  人  高俞峰
即  被  告          

選任辯護人  黃柏彰  律師(法扶)                  
上  訴  人  戴廷宇
即  被  告          


選任辯護人  何立斌  律師
上  訴  人  邱緯綸
即  被  告          


選任辯護人  陳仲豪  律師(法扶)
上列上訴人等因被告等詐欺等案件，不服臺灣新竹地方法院110
年度原金訴字第3、11、16號，中華民國110年5月24日第一審判
決（起訴案號：臺灣新竹地方檢察署109年度偵字第13462、1439
4號、110年度偵字第442號，追加起訴案號：110年度蒞追字第3
號，110年度偵字第3052號）提起上訴，本院判決如下：
    主    文
原判決撤銷。
高俞峰犯三人以上共同詐欺取財罪，共叁拾貳罪，各處有期徒刑
壹年叁月。應執行有期徒刑叁年陸月。
未扣案犯罪所得新臺幣叁萬玖仟捌佰壹拾伍元沒收，於全部或一
部不能沒收或不宜執行沒收時，追徵其價額；扣案附表二編號7
、8所示手機，均沒收。
戴廷宇犯三人以上共同詐欺取財罪，共叁拾貳罪，附表一編號1
至14、16至20、22至29、32部分，各處有期徒刑壹年壹月；附表
一編號15、21、30、31部分，各處有期徒刑壹年貳月。應執行有
期徒刑貳年貳月。
扣案附表二編號1、2、3、5所示之物，均沒收。
邱緯綸犯三人以上共同詐欺取財罪，共叁拾貳罪，各處有期徒刑
壹年貳月。應執行有期徒刑貳年拾月。
未扣案犯罪所得新臺幣壹萬玖仟玖佰零柒元沒收，於全部或一部
不能沒收或不宜執行沒收時，追徵其價額；扣案附表二編號1、2
、3、6所示之物，均沒收。　　
    犯罪事實
一、高俞峰、戴廷宇及邱緯綸於民國109年11月間，參與「分解
    茶」、「法拉驢」及「阿斯頓馬丁」等成年人組成，具有持
    續性、牟利性與結構性之詐欺犯罪組織。高俞峰分擔領取包
    裹、測試卡片；戴廷宇擔任以提款卡提領詐得款之車手；邱
    緯綸則把風接應。高俞峰、戴廷宇、邱緯綸分別取得提領之
    詐得款項總額2％、3%、1％報酬。
二、高俞峰、戴廷宇及邱緯綸與所屬詐欺集團成員，基於三人以
    上共同詐欺取財、隱匿掩飾詐欺所得去向之洗錢犯意聯絡，
    先由詐騙集團成員於附表一所示時間、手法，向各被害人實
    行詐騙，被害人因陷於錯誤而匯入各款項，再由高俞峰交付
    提款卡給戴廷宇，由戴廷宇提領詐得款，邱緯綸則把風接應
    。戴廷宇提款之後，將贓款置放於集團成員指定地點，交由
    詐欺集團成員收取。以此方式共同詐欺被害人，製造金流斷
    點，致無從追查詐欺所得去向，進而隱匿犯罪所得。
三、109年11月25日，因張昕琳、陳岱慶、李冠萱及李家盈受騙
    匯款於附表一所示帳戶，同日，戴廷宇、邱緯綸提款之後，
    尚未及繳給詐欺集團，即遭警於當日20時18分許逮捕而查獲
    。
四、案經徐子文訴由南投縣政府警察局集集分局、余秉叡訴由新
    北市政府警察局、張昕琳訴由臺北市政府警察局北投分局、
    陳岱慶訴由嘉義縣警察局竹崎分局、李冠萱訴由園市政府警
    察局中壢分局、王毓翔訴由高雄市警察局鳳山分局、曾璽宇
    訴由臺北市政府警察局信義分局、張家豪訴由桃園市政府警
    察局龜山分局、游恩承訴由臺南市政府警察局永康分局、羅
    偉杰訴由雲林縣警察局虎尾分局、廖家淳訴由臺中市政府警
    察局清水分局、吳水玉訴由雲林縣警察局北港分局、李麗貞
    訴由新北市政府警察局海山分局、曾昭翔訴由新北市政府警
    察局新莊分局、賴品岑訴由新北市政府警察局海山分局、邱
    靖傑訴由臺北市政府警察局信義分局、史迪夫訴由嘉義縣警
    察局民雄分局、吳肇博訴由高雄市政府警察局仁武分局、饒
    方羽訴由新北市政府警察局中和分局、許淑娃訴由臺南市政
    府警察局歸仁分局、張碧湘訴由新北市政府警察局蘆洲分局
    、葉庠亨訴由新北市政府警察局淡水分局、徐翊凌訴由臺北
    市政府警察局松山分局、廖廷育訴由新北市政府警察局三重
    分局、陳筱筑訴由臺北市政府警察局松山分局、黃萬春訴由
    基隆市警察局第四分局、郭曉柔訴由臺中市政府警察局第三
    分局、蘇錫章訴由臺中市政府警察局霧峰分局、莊雅屏訴由
    新北市政府警察局海山分局、李家盈訴由桃園市政府警察局
    蘆竹分局，新竹縣政府警察局橫山分局、新湖分局報請臺灣
    新竹地方檢察署檢察官偵查起訴。
    理    由
一、確認起訴範圍：
    檢察官於原審減縮被告高俞峰、戴廷宇及邱緯綸觸犯洗錢防
    制法之部分事實、法條，並補充更正戴廷宇提領告訴人許淑
    娃遭詐騙款項如附表一編號15、減縮更正附表一編號22戴廷
    宇於109年11月24日19時51分許，前往新北市○○區提領告訴
    人徐子文遭詐騙之款額（原金訴3號卷第298頁）除減縮觸犯
    洗錢罪名部分詳後述，應以檢察官更正後之犯罪事實為起訴
    範圍(最高法院100年度台上字第4920號判決參照)。
二、證據能力：
(一)組織犯罪防制條例第12條第1項中段規定：「訊問證人之筆
    錄，以在檢察官或法官面前作成，並經踐行刑事訴訟法所定
    訊問證人程序者為限，始得採為證據。」被告以外之證人包
    括共犯被告於警詢、偵查未經具結之陳述，對於犯罪組織罪
    名部分，不具證據能力，不採為判決基礎；然就三人以上共
    同詐欺取財及洗錢犯行，則不受此項規定限制，且經檢察官
    、被告及辯護人同意作為證據(本院卷第418至437頁)依刑事
    訴訟法第159條之5第1項規定，具有證據能力（最高法院
　　107年度台上字第3589號判決參照）。
(二)其餘憑以認定被告等人犯罪事實之非供述證據，查無違反法
    定程序取得之事實，依刑事訴訟法第158條之4規定反面解釋
    ，均有證據能力。
三、認定犯罪事實所憑證據及理由：
(一)高俞峰、戴廷宇及邱緯綸對於犯罪事實均坦白認罪，核與證
    人即附表一各被害人指訴相符（偵442號卷一第60頁；偵143
    94號卷第28至29、40至43頁；偵13462號卷第60至61、70至7
    2、76至79、84至85、93至95頁；偵14394號卷第16至27、30
    至39、44至62頁）另有提領地點及帳戶一覽表、新竹縣政府
    警察局新湖分局搜索扣押筆錄、扣押物品目錄表、新竹縣政
    府警察局橫山分局搜索扣押筆錄、扣押物品目錄表、監視器
    錄影畫面截圖數張、現場照片數張、高俞峰手機資料翻拍相
    片數張及附表一之證據可憑（他4124號卷第7至34頁；偵442
    號卷一第104至111、117至139頁；偵13462號卷第26至29、3
    5至38、42至46、107至124頁；偵14394號卷第69至72、74至
    83、86至88頁）足認被告等人任意性自白與事實相符，可以
    採信。
(二)戴廷宇供稱：109年11月初，高俞峰知道我欠別人錢，講明
    問我要不要當詐欺集團的車手（偵13462號卷第158頁）高俞
    峰坦承：邱緯綸到我家住1、2禮拜後來身上沒錢，我問他不
    是有當過車手，我說我幫他找人，找了戴廷宇後找不到第2
    人，所以我就幫忙一起做（原審原金訴3號卷第44頁）邱緯
    綸供述：加入集團是看報紙求職攔，後來其餘成員被抓，我
    到新竹躲，高俞峰問我在做什麼，我說當車手，所以高俞峰
    完全知道這個工作是當車手（原審原金訴3號卷第44頁）足
    證被告3人自始知悉參與以分層負責手法向被害人行騙之犯
    罪組織，因貪圖不法報酬，決意參與詐欺集團，分擔犯行，
    具有參與犯罪組織之犯意及犯行。綜上，事證明確，被告3
    人被訴犯罪事實均可認定，應依法論科。
四、論罪：
(一)附表一編號4游恩承匯款之後，該帳戶成為警示帳戶。因此
    戴廷宇未能成功提領；然而此部分財物已入詐欺集團實力支
    配，行為已經既遂。
(二)詐欺集團對於附表一編號4所為詐騙手法，雖冒用金管會人
    員公務員名義對游恩承行騙；但檢察官並未積極舉證，並且
    未起訴被告等人涉嫌刑法第339條之4第1項第1款冒用公務員
    名義之加重犯行，不予審酌。
(三)核被告等人所為，均觸犯組織犯罪防制條例第3條第l項後段
    參與犯罪組織罪、刑法第339條之4第1項第2款三人以上共同
    犯詐欺取財罪及洗錢防制法第14條第1項洗錢罪。雖然檢察
    官於原審減縮被告3人所犯洗錢罪部分；惟檢察官並未以撤
    回書撤回，且洗錢部分因與參與犯罪組織及共同加重詐欺取
    財犯行具有裁判上一罪關係（詳下述）不得為訴之一部撤回
    ，縱使撤回也不生撤回效力，本院應併予審究。
(四)戴廷宇於附表一編號1（3次）、2（2次）、3（3次）、6（3
    次）、7（2次）、8（12次）、9（38次）、10（9次）、11
    （3次）、12（2次）、14（2次）、15（10次）、16（5次）
    、19（5次）、20（8次）、21（5次）、22（2次）、24（5
    次）、26（5次）、27（2次）、28（4次）、29（3次）、30
    （5次）及31（3次）分別多次提款，各應論以該次詐欺取財
    罪之接續犯一罪。
(五)被告等人就附表一編號1至32詐欺取財犯行，各32罪，犯意
    各別、行為互異、被害人不同，皆應分論併罰。
(六)高俞峰、戴廷宇及邱緯綸與詐欺集團成員，具有犯意聯絡及
    行為分擔，應論以共同正犯。
(七)被告3人各皆一行為同時觸犯參與犯罪組織、附表編號1之首
    次三人以上共同犯詐欺取財及洗錢罪，想像競合，應依刑法
    第55條規定，從一重罪三人以上共同犯詐欺取財罪處斷。附
    表編號2至32所犯，一行為同時觸犯三人以上共同犯詐欺取
    財、洗錢罪，想像競合，分別依刑法第55條規定，各從一重
    論以刑法第339條之4第1項第2款三人以上共同犯詐欺取財罪
    （最高法院107年度台上字第1066號判決參照）。
(八)被告等人於偵查中未否認參與犯罪組織，於原審及本院均坦
    白認罪並就洗錢部分自白（原金訴3號卷第299、364頁，本
    院卷第269、418頁）雖符合組織犯罪防制條例第8條第1項後
    段、洗錢防制法第16條第2項減刑要件；然因所犯參與犯罪
    組織罪、洗錢罪均屬於想像競合犯其中之輕罪，非屬科刑罪
    名，因此列入刑法第57條量刑參酌事由。
五、撤銷改判及科刑審酌事項：
(一)原審為被告等科刑判決，雖有論罪；惟查：1、被告3人所為
    並違犯洗錢防制法第14條第1項洗錢罪，已經起訴原審漏未
    審酌。2、原審未考量被告3人分工角色、犯罪所得比例、犯
    後與被害人之修復態度、不法所得多寡及被害人財產損害數
    額有別；而對被告3人各罪均一律量處1年3月有期徒刑，32
    次罪行，皆定執行刑有期徒刑3年6月。在原審認罪之高俞峰
    、邱緯綸於上訴狀雖均否認犯罪，檢察官上訴指稱原審量刑
    太輕；然而高俞峰、邱緯綸於本院審理終能坦白認罪，戴廷
    宇並積極地幾乎與全部被害人達成和解，履行賠償，科刑考
    量基礎有所不同；但因原審無差別地處刑，使得上訴審幾無
    裁量空間，僅能由定執行刑區分被告等之罪責程度。檢察官
    上訴請求從重量刑，卻無被告3人應論處較原判決更重刑度
    之新事由；高俞峰分擔車手頭犯行，角色份量重於戴廷宇、
    邱緯綸，另無應改處較輕刑度之事實，請求從輕量刑，雖均
    無理由；然戴廷宇犯後始終認罪，於上訴審又與多位被害人
    和解；邱緯綸雖未能與被害人和解，但其行為角色及犯罪所
    得與高俞峰、戴廷宇有別，未經原審斟酌。戴廷宇、邱緯綸
    上訴請求從輕量刑，應認有理由，併同如上所述，原判決應
    予撤銷改判。
(二)審酌被告等均正值青年，具備工作賺錢能力，貪圖暴利以身
    試法，助長已經十分猖獗之詐騙犯行，短短時間即造成32名
    被害人受害，金額達數百萬元，所生損害嚴重；惟念雖屬犯
    行必要角色，尚非詐欺集團核心成員，包括參與犯罪組織均
    坦白認罪，參酌3人供述之智識程度、經濟狀況及上述撤銷
    理由關於處刑考量等一切情狀，分別量處如主文所示之刑及
    執行刑。
(三)關於沒收：
 1、戴廷宇、邱緯綸於109年11月25日20時18分許，已提款，尚
    未繳給犯罪集團即遭警逮捕，而從其等身上查扣之附表二編
    號1至3現鈔共25萬9700元犯罪所得（偵13462號卷第17至25
    頁；原金訴3號卷第299至300頁）依刑法第38條之1第1項前
    段宣告沒收。尚未和解受償之被害人得依刑事訴訟法第473
    條規定行使權利。
 2、扣案附表二編號4戴廷宇身上查扣之硬幣，非屬分擔車手之
    犯罪所得，已經戴廷宇供明（原金訴3號卷第299頁）不宣告
    沒收。
 3、被告3人參與之犯罪所得，依戴廷宇提領款額計算，高俞峰
    取得2%，邱緯綸1%，戴廷宇3%（原金訴3號卷第45頁）戴廷
    宇、邱緯綸於109年11月25日被查獲，該日均尚未取得報酬
    （偵13462號卷第24頁）此外，遭被告等人提領之詐得款共
    計270萬9431元，扣除戴廷宇於109年11月25日提領之全部款
    額45萬9000元，共199萬731元。高俞峰之犯罪所得4萬8995
    元、邱緯綸1萬9907元，均未扣案、未返還被害人，各依刑
    法第38條之1第1項、第3項規定宣告沒收，於全部或一部不
    能沒收或不宜執行沒收時，追徵其價額。至於戴廷宇之犯罪
    所得5萬9722元，因戴廷宇截至本院辯論終結，已與絕大多
    數被害人和解並給付賠償，總額已逾5萬9722元，有匯款單
    、和解書及調解筆錄可憑（本院卷第269、289至297、473、
    491至553、561至593、601至609頁）應認其犯罪所得已經剝
    除，如再予沒收顯有過苛，依刑法第38條之2第2項規定，不
    再宣告沒收。
 4、扣案附表二編號5、6、7之手機，分屬戴廷宇、邱緯綸及高
    俞峰所有，供與詐欺集團聯絡之犯罪工具（原金訴3號卷第2
    99至300頁）附表二編號8手機，經勘查手機內容，有高俞峰
    實行本案犯行之照片截圖數張（偵14394號卷第4至10、74至
    83頁）核屬供犯罪所用之物，均依刑法第38條第2項前段規
    定宣告沒收。　　
 5、扣案附表二編號10至22之存摺及金融卡，並非被告等人所有
    ，得由發行機構止付或為相關處置，宣告沒收不具刑法上重
    要性，依刑法第38條之2第2項規定不予宣告沒收。
 6、扣案附表二編號9之手機，高俞峰供稱是家用手機（原金訴3
    號卷第300頁）依現有證據未能證明曾用以供犯罪所用，不
    予沒收。
(四)依司法院釋字第812號解釋，被告3人參與詐欺集團犯罪組織
    ，自均不宣告強制工作。
據上論斷，依刑事訴訟法第369條第1項前段、第364條、第299條
第1項前段，判決如主文。
本案經檢察官陳榮林提起公訴、追加起訴及移送併辦，檢察官劉
正祥追加起訴及提起上訴，檢察官蔡麗清到庭執行職務。
中　　華　　民　　國　　111 　年　　1 　　月　　27　　日
　　　　　　　　　  刑事第十四庭審判長法　官  黃斯偉
  　　　　　　　　　　　　　　  　　  法　官  許泰誠
                        　　　　  　  法　官  郭豫珍
以上正本證明與原本無異。
如不服本判決，應於收受送達後20日內向本院提出上訴書狀，其
未敘述上訴之理由者並得於提起上訴後20日內向本院補提理由書
（均須按他造當事人之人數附繕本）「切勿逕送上級法院」。
                                      書記官  葉書豪
中　　華　　民　　國　　111 　年　　1 　　月　　27　　日
附錄：本案論罪科刑法條全文
中華民國刑法第339條之4
犯第339條詐欺罪而有下列情形之一者，處1年以上7年以下有期
徒刑，得併科1百萬元以下罰金：
一、冒用政府機關或公務員名義犯之。
二、三人以上共同犯之。
三、以廣播電視、電子通訊、網際網路或其他媒體等傳播工具，
    對公眾散布而犯之。
前項之未遂犯罰之。
組織犯罪防制條例第3條
發起、主持、操縱或指揮犯罪組織者，處3年以上10年以下有期
徒刑，得併科新臺幣1億元以下罰金；參與者，處6月以上5年以
下有期徒刑，得併科新臺幣1千萬元以下罰金。但參與情節輕微
者，得減輕或免除其刑。
具公務員或經選舉產生之公職人員之身分，犯前項之罪者，加重
其刑至二分之一。
犯第1項之罪者，應於刑之執行前，令入勞動場所，強制工作，
其期間為3年。
前項之強制工作，準用刑法第90條第2項但書、第3項及第98條第
2項、第3項規定。
以言語、舉動、文字或其他方法，明示或暗示其為犯罪組織之成
員，或與犯罪組織或其成員有關聯，而要求他人為下列行為之一
者，處3年以下有期徒刑，得併科新臺幣3百萬元以下罰金：
一、出售財產、商業組織之出資或股份或放棄經營權。
二、配合辦理都市更新重建之處理程序。
三、購買商品或支付勞務報酬。
四、履行債務或接受債務協商之內容。
前項犯罪組織，不以現存者為必要。
以第5項之行為，使人行無義務之事或妨害其行使權利者，亦同
。
第5項、第7項之未遂犯罰之。
洗錢防制法第14條
有第二條各款所列洗錢行為者，處7年以下有期徒刑，併科新臺
幣5百萬元以下罰金。
前項之未遂犯罰之。
前二項情形，不得科以超過其特定犯罪所定最重本刑之刑。

附表一、詐欺犯罪事實及證據　　　　　　　　　　　　　　　
附表二、扣案物
附表一、詐欺犯罪事實及證據
編號 被害人 詐騙手法  匯款時間  匯款金額 (新臺幣) 匯入帳戶 證據出處 參與成員  提領時間  提領地點  提領金額 （新臺幣）   1 王毓翔 該詐欺集團某成員冒充臉書網路購物客服，於109年11月9日17時許，向王毓翔佯稱：遭系統設定為代理商，將定期從帳戶扣款云云，再由冒充合作金庫客服佯稱：要到ATM操作解除設定云云之詐騙手法，致使王毓翔陷於錯誤，於ATM輸入第一銀行帳號000-00000000000號，並分別匯款2萬6,562元、2萬1,264元、9,985元至該帳戶。 109年11月10日16時32分 2萬6,562元 匯款至「詐騙手法」欄所示之帳戶。 高雄市警察局鳳山分局○○派出所陳報單、受理各類案件紀錄表、受理詐騙帳戶通報警示簡便格式表、內政部警政署反詐騙諮詢專線紀錄表、受理刑事案件報案三聯單、自動櫃員機交易明細表各1份（14394號偵卷㈡第5頁至第8頁）、第一銀行帳號000-00000000000號帳戶交易明細表1份（442號偵卷㈠第117頁）。 戴廷宇車手 邱緯綸把風 高俞峰測簿手  109年11月10日16時43分 新竹縣○○鄉○○街00號OK超商永安門市 2萬元    109年11月10日16時34分 2萬1,264元    109年11月10日16時44分  2萬元    109年11月10日17時06分 9,985元    109年11月10日16時45分  7,000元   2 曾璽宇 該詐欺集團某成員冒充網路平台店家，於109年11 月10日15時許，向曾璽宇佯稱：誤設為超級會員，會重覆扣款云云，再由冒充中華郵政客服之成員佯稱：須至ATM操作解除設定云云之詐騙手法，致使曾璽宇陷於錯誤，於網路銀行輸入第一銀行帳號000-00000000000號，並匯款2萬5,985元元至該帳戶。 109年11月10日16時58分許     2萬5,985元 匯款至「詐騙手法」欄所示之帳戶。 臺北市政府警察局信義分局○○○派出所受理刑事案件報案三聯單、受理詐騙帳戶通報警示簡便格式表、受理各類案件紀錄表、存摺交易明細及自動櫃員機交易明細表各1份（14394號偵卷㈡第1頁至第4頁）、第一銀行帳號000-00000000000號帳戶交易明細表1份（442號偵卷㈠第117頁）。 戴廷宇車手 邱緯綸把風 高俞峰測簿手 109年11月10日17時03分 新竹縣○○鄉○○街00號OK超商永安門市 2萬元         109年11月10日17時04分  6,000元 　3 張家豪 該詐欺集團某成員冒充「PIN 居家好物 」購物網站人員，於109年11 月23日22時03分許，向張家豪佯稱：誤設為高級會員，將自動扣款云云，再由冒充玉山銀行之行員佯稱：須依指示解除設定，致使張家豪陷於錯誤，於網路銀行輸入中華郵政太保南新郵局帳號000-00000000000000號，並匯款5萬1,234元至該帳戶。 109年11月23日22時23分許 5萬1,234元 匯款至「詐騙手法」欄所示之帳戶。 桃園市政府警察局龜山分局○○派出所陳報單、內政部警政署反詐騙諮詢專線紀錄表、受理詐騙帳戶通報警示簡便格式表、受理刑事案件報案三聯單、通話明細各1份（14394號偵卷㈡第43頁至第46頁）、中華郵政000-00000000000000號帳戶交易明細表1份（442號偵卷㈠第136頁）。 戴廷宇車手 邱緯綸把風 高俞峰測簿手 109年11月23日 22時34分 新竹縣○○鄉○○路000號之統一便利商店之新高湖門市 2萬元         109年11月23日 22時35分  2萬元         109年11月23日 22時36分  1萬1,000元 　4 游恩承 該詐欺集團某成員假冒金管會人員，稱查獲詐騙車手及現金，於109年11 月23日18時37分許，向游恩承佯稱：查獲詐騙車手及現金，並要求游恩承轉帳退款，致使游恩承陷於錯誤，輸入中華郵政高雄建工郵局帳號000-00000000000000號，並匯款1萬8,989元至該帳戶。 109年11月23日19時08分 1萬8,989元 匯款至「詐騙手法」欄所示之帳戶。 臺南市政府警察局永康分局○○派出所受理各類案件紀錄表、內政部警政署反詐騙諮詢專線紀錄表、受理詐騙帳戶通報警示簡便格式表、受理刑事案件報案三聯單、金融機構聯防機制通報單各1份（14394號偵卷㈡第27頁至第29頁、第31頁）、匯款資料1份（14394號偵卷㈡第30頁）、中華郵政000-00000000000000號帳戶交易明細表(442號偵卷㈠第119頁）。 戴廷宇車手 邱緯綸把風 高俞峰測簿手 游恩承匯款後，該帳戶即成為警示帳戶，而未提領。 略 略                         5 羅偉杰 該詐欺集團某成員冒充「 HITO本舖」員工，於109年11 月23日19時22分許，向羅偉杰佯稱：因訂單個資外洩致誤訂一筆交易云云，再由冒充中華郵政之行員佯稱：須無摺存款至指定帳號以把交易紀錄覆蓋云云之詐騙手法，致使羅偉杰陷於錯誤，於提領金額後，於同日22時9分許無摺存款1萬8,985元至中華郵政太保南新郵局帳號000-00000000000000號。 109年11月23日22時9分 1萬8,985元 匯款至「詐騙手法」欄所示之帳戶。 內政部警政署反詐騙諮詢專線紀錄表、雲林縣察局虎尾分局派出所陳報單、受理刑事案件報案三聯單、受理各類案件紀錄表、受理詐騙帳戶通報警示簡便格式表、金融機構協助詐騙民眾通知疑似警示帳戶通報單、金融機構聯防機制通報單、自動員機交易明細表各1份（14394號偵卷㈡第47頁至第50頁、第52頁背面)、中華郵政000-00000000000000號帳戶交易明細表1份（442號偵卷㈠第136頁）。 戴廷宇車手 邱緯綸把風 高俞峰測簿手 109年11月23日 22時14分 新竹縣湖口鄉三民南路117之統一超商晨寶門市 1萬9,000元   6 廖家淳 該詐欺集團某成員冒充網路購物平台網站人員，於109年11 月23日16時33分許，向廖家淳佯稱：系統誤升級為vvip會員云云，再由冒充第一銀行之行員佯稱：須至ATM操作取消云云，致使廖家淳陷於錯誤，於網路銀行輸入中華郵政太保南新郵局帳號000-0000000000000000號，並匯款4萬9,912元至該帳戶。 109年11月23日20時45分許 4萬9,912元 匯款至「詐騙手法」欄所示之帳戶。 臺中市政府警察局清水分局○○分局分駐所受理刑事案件報案三聯單、受理各類案件紀錄表、內政部警政署反詐騙諮詢專線紀錄表各1份（14394號偵卷㈡第57頁至第58頁）、中華郵政000-00000000000000號帳戶交易明細表1份（442號偵卷㈠第135頁）。 戴廷宇車手 邱緯綸把風 高俞峰測簿手 109年11月23日20時51分 新竹縣○○鄉○○村0鄰○○○0○0號統一便利超商晨希店 2萬元         109年11月23日20時52分  2萬元         109年11月23日20時54分  9,000元   7 吳水玉 該詐欺集團某成員冒充「小三美日購物平台」人員，於109年11 月23日21時09分許，向吳水玉佯稱：升級會員可享1萬元購物金，下次使用云云，再由冒充中華郵政之行員佯稱：須至ATM解除設定云云之詐騙手法，致使吳水玉陷於錯誤，於ATM輸入中華郵政太保南新郵局帳號000-0000000000000000號，並於同日21時39分許匯款2萬9,985元至該帳戶。 109年11月23日21時39分許 2萬9,985元 匯款至「詐騙手法」欄所示之帳戶。 雲林縣警察局北港分局○○派出所陳報單、受理各類案件紀錄表、受理詐騙帳戶通報警示簡便格式表、內政部警政署反詐騙諮詢專線紀錄表、受理刑事案件報案三聯單、吳水玉中華郵政存簿存摺明細、自動櫃員機交易明細表各1份（14394號偵卷㈡第37頁至第41頁)、中華郵政000-00000000000000號帳戶交易明細表1份（442號偵卷㈠第135頁）。 戴廷宇車手 邱緯綸把風 高俞峰測簿手 109年11月23日21時50分 新竹縣湖口鄉三民南路117之統一超商晨寶門市 2萬元         109年11月23日21時51分  1萬元   8 李麗貞 該詐欺集團某成員冒充「東森購物」人員，於109年11 月18日19時許，向李麗貞佯稱：誤設經銷商，並將請款云云，再由冒充玉山銀行之行員佯稱：須依指示匯款云云之詐騙手法，致使李麗貞陷於錯誤，於網路銀行輸入中華郵政楊梅埔心里郵局帳號000－00000000000000號、大寮中興郵局000-00000000000000號、新竹東門郵局000-00000000000000號，凱基銀行帳號000-000000000000號，並分別於附表「匯款時間」欄之所示時間匯入附表所示之「匯款金額」至各該帳戶。 109年11月19日0時11分 4萬9,989元 匯款至「詐騙手法」欄所示之中華郵政楊梅埔心里郵局帳戶 新北市政府警察局海山分局○○派出所受理詐騙帳戶通報警示簡便格式表、警示帳戶凍結通報單、內政部警政署反詐騙諮詢專線紀錄表、金融機構聯防機制通報單、受理刑事案件報案三聯單、受理各類案件紀錄表、陳報單各1份（14394號偵卷㈡第121頁至第122頁）、中華郵政000－00000000000000號帳戶、中華郵政000-00000000000000號帳戶、中華郵政000-00000000000000號帳戶交易明細各1份（442號偵卷㈠第111頁、第130頁、128頁）、凱基銀行帳號000-000000000000號帳戶交易明細1份（3052號偵卷第24頁至第25頁）。 戴廷宇車手 邱緯綸把風 高俞峰測簿手 109年11月19日0時16分 新竹縣○○鄉○○路000號、179號之統一超商新新豐門市 2萬元         109年11月19日0時17分  2萬元         109年11月19日0時19分  1萬元    109年11月19日22時52分 4萬9,985元 匯款至「詐騙手法」欄所示之中華郵政大寮中興郵局帳戶   109年11月20日0時36分 新竹縣湖口鄉三民南路117之統一超商晨寶門市 2萬元         109年11月20日0時37分  2萬元         109年11月20日0時38分  9,000元    109年11月19日22時54分 4萬9,986元 匯款至「詐騙手法」欄所示之中華郵政新竹東門郵局帳戶   109年11月20日0時5分 新竹縣湖口鄉三民南路117之統一超商晨寶門市 2萬元         109年11月20日0時6分  2萬元         109年11月20日0時8分  4,000元    109年11月19日23時9分 4萬9,123元 匯款至「詐騙手法」欄所示之凱基銀行帳戶   109年11月20日0時17分 新竹縣○○鄉○○○路000號1樓全家超商湖口力成店 2萬         109年11月20日0時18分  2萬         109年11月20日0時19分  8,000元   9 曾昭翔 該詐欺集團某成員冒充「486團購網」人員，於109年11 月18日19時26分許，向曾昭翔佯稱：系統誤設多筆交易云云，再由冒充中國信託銀行之行員佯稱：須匯款至公證銀行做金流運轉云云之詐騙手法，致使曾昭翔陷於錯誤，於 網路銀行輸入台新銀行帳號000-00000000000000號、新竹東門郵局000-00000000000000號、大寮中興局000-00000000000000號帳戶、凱基銀行帳號000-000000000000號帳戶，並分別於附表「匯款時間」欄之所示時間匯入附表所示之「匯款金額」至各該帳戶。 109年11月18日20時45分 9萬9,987元 匯款至「詐騙手法」欄所示之台新銀行帳號000-00000000000000號帳戶 新北市政府警察局新莊分局警備隊受理各類案件紀錄表、受理刑事案件報案三聯單、內政部警政署反詐騙諮詢專線紀錄表、受理詐騙帳戶通報警示簡便格式表、金融機構聯防機制通報單各1份（14394號偵卷㈡第76頁至第77頁、第79頁背面至第82頁、第84頁背面至第86頁)、元大銀行000-00000000000000號帳戶存簿明細、中國信託000-000000000000號帳戶存簿明細各1份（14394號偵卷㈡第87頁至第88頁、442號偵卷㈠第112頁）、帳戶個資檢視、中華郵政000-00000000000000號帳戶明細、中華郵政000-00000000000000號帳戶明細各1份（422偵卷㈡第68頁、442號偵卷㈠第127頁、第129頁）、帳戶交易明細、凱基銀行帳號000-000000000000號帳戶交易明細、台新銀行帳戶交易明細表各1份（3052偵卷第24頁至第25頁；本院3號原金訴卷第245頁至第247頁）。 戴廷宇車手 邱緯綸把風 高俞峰測簿手 109年11月18日20時47分 新竹縣○○鄉○○路00號之統一超商碩禾科門市 2萬元    109年11月18日20時47分 4萬7,123元    109年11月18日20時48分  2萬元    109年11月19日00時6分 4萬9,987元    109年11月18日20時49分  2萬元         109年11月18日20時50分  2萬元         109年11月18日20時51分  2萬元    109年11月19日00時7分 4萬9,989 元    109年11月19日0時 新竹縣○○鄉○○路000號179號新新豐門市 2萬元         109年11月19日0時1分  2萬元         109年11月19日0時2分  7,000元         109年11月19日0時8分 新竹縣○○鄉○○路000號179號新新豐門市 2萬元         109年11月19日0時9分  2萬元         109年11月19日0時10分  2萬元         109年11月19日0時11分  2萬元         109年11月19日0時12分  2萬元    109年11月19日15時58分 9萬9,987元 匯款至「詐騙手法」欄所示之新竹東門郵局000-00000000000000號帳戶   109年11月19日16時9分 新竹市○○路0段000號統一超商新悅店 2萬元         109年11月19日16時10分  2萬元         109年11月19日16時11分  2萬元         109年11月19日16時12分  2萬元    109年11月19日16時00分 4萬9,987元    109年11月19日16時12分  2萬元    109年11月19日19時33分 2萬1,985元    109年11月19日16時13分  2萬元         109年11月19日16時14分  2萬元         109年11月19日16時15分  1萬元         109年11月20日0時0分 新竹縣湖口鄉三民南路117之統一超商晨寶門市 2萬元    109年11月19日16時01分 4萬9,989元 匯款至「詐騙手法」欄所示之大寮中興郵局000-00000000000000號帳戶   109年11月19日16時22分 新竹市○○路000號全家超商新竹西大店 2萬元         109年11月19日16時23分  2萬元         109年11月19日16時28分  1萬元    109年11月19日16時23分 9萬9,987元 匯款至「詐騙手法」欄所示之凱基銀行帳號000-000000000000號帳戶   109年11月19日16時36分 新竹市○區○○路0號全家超商新竹勝利店 2萬元         109年11月19日16時37分  2萬元          109年11月19日16時38分  2萬元          109年11月19日16時39分  2萬元          109年11月19日16時40分  2萬元     109年11月19日16時40分 2萬9,987元    109年11月19日16時50分  2萬元                               109年11月19日16時51分  2萬元    109年11月19日16時42分 1萬2,123元    109年11月19日16時51分  2,000元    109年11月19日19時5分 2萬9,987元    109年11月20日0時12分 新竹縣○○鄉○○○路000號1樓全家超商湖口力成店 2萬元    109年11月19日19時19分 2萬9,985元    109年11月20日0時13分  2萬元         109年11月20日0時14分  2萬元    109年11月19日19時28分 2萬9,987元    109年11月20日0時15分  2萬元    109年11月19日19時30分 1萬7,345元    109年11月20日0時16分  2萬元   10 賴品岑 該詐欺集團某成員冒充「東森購物」人員，於109年11 月19日某時許，向賴品岑佯稱：金額錯誤多扣款項云云，再由冒充銀行之行員佯稱：須匯款至指定帳戶云云之詐騙手法，致使賴品岑陷於錯誤，輸入大寮中興局000-00000000000000號、新竹東門郵局000-00000000000000號帳戶，並分別於同年11月19日21時許、21時01分許分別匯款9萬9,989元、7萬2,998元至各該帳戶。 109年11月19日21時 9萬9,989元 匯款至「詐騙手法」欄所示之大寮中興郵局000-00000000000000號帳戶 新北市政府警察局海山分局○○派出所受理詐騙帳戶通報警示簡便格式表、受理刑事案件報案三聯單、受理各類案件紀錄表、通話明細各1份（14394號偵卷㈡第136頁、第138頁、第133頁背面至第134頁）、大寮中興郵局000-00000000000000號帳戶、新竹東門郵局000-00000000000000號帳戶交易明細各1份(442號偵卷㈠第130頁、第128頁)。 戴廷宇車手 邱緯綸把風 高俞峰測簿手 109年11月20日0時31分 新竹縣湖口鄉三民南路117之統一超商晨寶門市 2萬元         109年11月20日0時32分  2萬元         109年11月20日0時33分  2萬元         109年11月20日0時34分  2萬元         109年11月20日0時35分  2萬元    109年11月19日21時01分 7萬2,998元 匯款至「詐騙手法」欄所示之新竹東門郵局000-00000000000000號帳戶   109年11月20日0時1分 新竹縣湖口鄉三民南路117之統一超商晨寶門市 2萬元                    109年11月20日0時2分  2萬元         109年11月20日0時3分  2萬元         109年11月20日0時4分  2萬元   11 邱靖傑 該詐欺集團某成員冒充FB網路平台店家，於109年11 月23日17時01分許，向邱靖傑佯稱：誤設為批發商，自動設定多12筆訂單云云，再由冒充中國信託之客服人員佯稱：須操作網路銀行解除設定云云之詐騙手法，致使邱靖傑陷於錯誤，於網路銀行輸入中華郵政秀水郵局帳號000-0000000-0000000號帳戶，並於同日18時27分許匯款4萬3,812元至該帳戶。 109年11月23日18時27分 4萬3,812元 匯款至「詐騙手法」欄所示之帳戶。 臺北市政府警察局信義分局○○派出所陳報單、受理各類案件紀錄表、受理刑事案件報案三聯單、內政部警政署反詐騙諮詢專線紀錄表、受理詐騙帳戶通報警示簡便格式表、金融機構聯防機制通報單、受理各類案件紀錄表、臺幣活存交易明細、通話明細各1份（14394號偵卷㈡第9頁至第10頁、第12頁至第14頁）、秀水郵局000-0000000-0000000號帳戶交易明細1份（442號偵卷㈠第133頁)。 戴廷宇車手 邱緯綸把風 高俞峰測簿手 109年11月23日18時33分 新竹縣○○鄉○○村0鄰○○○0○0號統一便利超商晨希店 2萬元         109年11月23日18時35分  1萬3,000元         109年11月23日18時39分  2萬元   12 史迪夫 該詐欺集團某成員冒充FB網路平台店家，於109年11 月23日16時38分許，向史迪夫佯稱：設升級為VIP會員云云，再由冒充中華郵局之客服人員佯稱：須依指示操作解除設定云云之詐騙手法，致使史迪夫陷於錯誤，於ATM輸入中華郵政秀水郵局帳號000-0000000-0000000號帳戶，並於同日17時23分許匯款2萬9,988元至該帳戶。 109年11月23日17時23分 2萬9,988元 匯款至「詐騙手法」欄所示之帳戶。 嘉義縣警察局民雄分局○○派出所受理各類案件紀錄表、內政部警政署反詐騙諮詢專線紀錄表、受理詐騙帳戶通報警示簡便格式表、金融機構聯防機制通報單、受理刑事案件報案三聯單、中華郵政000-00000000000000號帳戶存摺明細各1份（14394號偵卷㈡第15頁至第18頁)、秀水郵局000-0000000-0000000號帳戶交易明細1份（442號偵卷㈠第132頁)。 戴廷宇車手 邱緯綸把風 高俞峰測簿手 109年11月23日17時28分 新竹縣○○鄉○○村0鄰○○○0○0號統一便利超商晨希店 2萬元         109年11月23日17時29分  1萬元   13 吳肇博 該詐欺集團某成員冒充「空中美語」人員，於109年11 月23日17時31分許，向吳肇博佯稱：重複申請貸款云云，再由冒充中華郵局之客服人員佯稱：須依指示操作解除申請云云之詐騙手法，致使吳肇博陷於錯誤，於ATM輸入中華郵政秀水郵局帳號000-0000000-0000000號帳戶，並於同日18時47分許匯款6,985元至該帳戶。 109年11月23日18時47分 6,985元 匯款至「詐騙手法」欄所示之帳戶。 高雄市政府警察局仁武分局○○派出所陳報單、受理各類案件紀錄表、受理詐騙帳戶通報警示簡便格式表、受理刑事案件報案三聯單、自動櫃員機交易明細表各1份（14394號偵卷㈡第23頁至第26頁)、秀水郵局000-0000000-0000000號帳戶交易明細1份（442號偵卷㈠第133頁)。 戴廷宇車手 邱緯綸把風 高俞峰測簿手 109年11月23日19時07分 新竹縣湖口鄉三民南路117之統一超商晨寶門市 6,000元   14 饒芳羽 該詐欺集團某成員冒充網路平台店家，於109年11 月23日18時11分許，向饒芳羽佯稱：誤設為系統異常，自動設定多12筆訂單云云，再由冒充中華郵政之客服人員佯稱：須操作網路銀行解除設定云云之詐騙手法，致使饒芳羽陷於錯誤，於網路銀行輸入中華郵政秀水郵局帳號000-0000000-0000000號帳戶，並於同日18時31分許匯款4萬9,988元至該帳戶。 109年11月23日18時31分 4萬9,988元 匯款至「詐騙手法」欄所示之帳戶。 新北市政府警察局中和分局○○派出所受理刑事案件報案三聯單、受理各類案件紀錄表、內政部警政署反詐騙諮詢專線紀錄表、金融機構聯防機制通報單、新板綜活儲存款明細各1份（14394號偵卷㈡第19頁至第20頁、第21頁背面至第22頁)、秀水郵局000-0000000-0000000號帳戶交易明細1份（442號偵卷㈠第133頁)。 戴廷宇車手 邱緯綸把風 高俞峰測簿手 109年11月23日18時40分 新竹縣○○鄉○○村0鄰○○○0○0號統一便利超商晨希店 2萬元         109年11月23日18時42分  2萬元   15 許淑娃 該詐欺集團某成員冒充東森購物平台店家，於109年11 月17日21時46分許，向許淑娃佯稱：誤刷信用卡云云，再冒充客服人員佯稱：須操作網路銀行輸入代碼解除設定云云之詐騙手法，致使許淑娃陷於錯誤，於網路銀行輸入中華郵政大寮中興局000-00000000000000號帳戶，並分別於109年11月19日16時11分、16時14分許匯款4萬9,989元、4萬9,991元至該帳戶，再於網路銀行輸入合作金庫銀行帳號000-0000000000000號帳戶，於109年11月25日15時53分許匯款10萬1,101元至該帳戶。 109年11月19日16時11分 4萬9,989元 匯款至「詐騙手法」欄所示之中華郵政帳戶 臺南市政府警察局歸仁分局○○派出所受理詐騙帳戶通報警示簡便格式表、內政部警政署反詐騙諮詢專線紀錄表、受理各類案件紀錄表、受理刑事案件報案三聯單、通話明細、網路銀行轉帳紀錄、中華郵政大林郵局000-00000000000000號存摺交易明細各1份(14394號偵卷㈡第127頁背面、第128頁背面、第131頁至第132頁）、大寮中興郵局000-00000000000000號帳戶交易明細、合作金庫銀行帳號000-0000000000000號帳戶交易明細表各1份（442號偵卷㈠第129頁；本院3號原金訴卷第389頁） 戴廷宇車手 邱緯綸把風 高俞峰車手頭 109年11月19日16時23分 新竹市○○路000號全家超商新竹西大店 2萬元         109年11月19日16時24分  2萬元         109年11月19日16時25分  2萬元    109年11月19日16時14分 4萬9,991元    109年11月19日16時26分  2萬元         109年11月19日16時27分  2萬元    109年11月25日15時53分 10萬1,101元 匯款至「詐騙手法」欄所示之合作金庫帳戶   109年11月25日15時57分 新竹縣○○鄉○○路00號之萊爾富超商富林店 2萬元         109年11月25日15時58分  2萬元         109年11月25日15時59分  2萬元         109年11月25日16時  2萬元         109年11月25日16時1分  2萬元   16 張碧湘 該詐欺集團某成員冒充網路購物平台店家，於109年11 月18日17時29分許，向張碧湘佯稱：於取單時簽錯名，將持續扣款發貨一年云云，再冒充中國信託商業銀行客服人員佯稱：須依指示轉帳匯款解除設定云云之詐騙手法，致使張碧湘陷於錯誤，於網路銀行輸入中華郵政新營新進路郵局000-0000000-0000000號帳戶，並分別於同日18時19分、18時23分許匯款4萬9,989元、4萬9,989元至該帳戶。 109年11月18日18時19分  4萬9,989元 匯款至「詐騙手法」欄所示之帳戶。 新北市政府警察局蘆洲分局○○派出所受理刑事案件報案三聯單、受理詐騙帳戶通報警示簡便格式表、受理刑事案件報案三聯單、金融機構聯防機制通報單各1份（14394號偵卷㈡第142頁、第143頁背面至第144頁、第145頁背面)、中華郵政新營新進路郵局000-0000000-0000000號帳戶交易明細1份（442號偵卷㈠第125-1頁）。 戴廷宇車手 邱緯綸把風 高俞峰測簿手 109年11月18日18時37分 新竹縣○○鄉○○街00號之全家超商新豐泰安門市 2萬元         109年11月18日18時38分  2萬元         109年11月18日18時38分  2萬元    109年11月18日18時23分 4萬9,989元    109年11月18日18時39分  2萬元         109年11月18日18時40分  2萬元   17 葉庠亨 該詐欺集團某成員冒充網路購物平台店家，於109年11 月18日16時08分許，向葉庠亨佯稱：因系統作錯誤，致持續扣款云云，再冒充中國信託商業銀行客服人員佯稱：須操作ATM解除設定云云之詐騙手法，致使葉庠亨陷於錯誤，於ATM輸入中華郵政新營新進路郵局000-0000000-0000000號帳戶，並同日18時53分許匯款2萬9,985元至該帳戶。 109年11月18日18時53分許 2萬9,985元 匯款至「詐騙手法」欄所示之帳戶。 新北市政府警察局淡水分局○○○派出所陳報單、受理刑事案件報案三聯單、受理各類案件紀錄表、內政部警政署反詐騙諮詢專線紀錄表、受理詐騙帳戶通報警示簡便格式表、金融機構聯防機制通報單、自動櫃員機交易明細表各1份（14394號偵卷㈡第108頁至第109頁、第110頁、第111頁背面至第112頁)、中華郵政新營新進路郵局000-0000000-0000000號帳戶交易明細1份（442號偵卷㈠第125-1頁）。 戴廷宇車手 邱緯綸把風 高俞峰測簿手 109年11月18日19時10分 新竹縣○○鄉○○路000號萊爾富新竹縣新豐三店門市 2萬元   18 徐翊凌 該詐欺集團某成員冒充東森購物平台店家，於109年11 月18日16時57分許，向徐翊凌佯稱：因內部作錯誤，要多付四期商品費用云云，再冒充國泰世華商業銀行客服人員佯稱：須操作ATM解除設定云云之詐騙手法，致使徐翊凌陷於錯誤，於ATM輸入中華郵政楊梅埔心里郵局帳號000－00000000000000號帳戶，並分別於同日18時15分、18時17分許匯款1萬4,589元、3,515元至該帳戶。 109年11月18日18時15分 1萬4,589元 匯款至「詐騙手法」欄所示之帳戶 臺北市政府警察局松山分局○○派出所受理各類案件紀錄表、受理刑事案件報案三聯單、受理詐騙帳戶通報警示簡便格式表、內政部警政署反詐騙諮詢專線紀錄表、自動櫃員機交易明細表、徐翊凌國泰世華銀行000-00-0000000號存簿影本各1份（14394號偵卷㈡第101頁至第104頁、第105頁）、中華郵政000－00000000000000號帳戶交易明細 1份(442號偵卷㈠第111頁）。 戴廷宇車手 邱緯綸把風 高俞峰測簿手 109年11月18日18時22分 新竹縣○○鄉○○街00號之全家超商新豐泰安門市 1萬8,000元    109年11月18日18時17分 3,515元         19 廖廷育 該詐欺集團某成員冒充SWG購物平台店家，於109年11 月18日18時30分許，向廖廷育佯稱：因賣場疏失，誤設額外購入多筆交易云云，再冒充中華郵政客服人員佯稱：須依指示解除設定云云之詐騙手法，致使廖廷育陷於錯誤，於ATM輸入中華郵政楊梅埔心里郵局帳號000－00000000000000號帳戶，並分別於同日17時38分、17時41分許匯款4萬9,985元、4萬9,985元至該帳戶。 109年11月18日17時38分 4萬9,985元 匯款至「詐騙手法」欄所示之帳戶 新北市政府警察局三重分局○○派出所受理各類案件紀錄表、受理刑事案件報案三聯單、受理詐騙帳戶通報警示簡便格式表、金融機構聯防機制通報單各1份（14394號偵卷㈡第91頁至第92頁、第96頁背面、第98頁)、中華郵政000－00000000000000號帳戶交易明細1份(442號偵卷㈠第111頁）。 戴廷宇車手 邱緯綸把風 高俞峰測簿手 109年11月18日17時43分 新竹縣○○鄉○○街00號之全家超商新豐泰安門市 2萬元         109年11月18日17時44分  2萬元         109年11月18日17時44分  2萬元    109年11月18日17時41分 4萬9,985元    109年11月18日17時45分  2萬元         109年11月18日17時46分  2萬元   20 陳筱筑 該詐欺集團某成員冒充蝦皮網路購物平台店家，於109年11 月23日16時46分許，向陳筱筑佯稱：誤設超級會員，每個月將自動扣款云云，再冒充臺北富邦銀行之客服人員佯稱：須依指示解除設定云云之詐騙手法，致使陳筱筑陷於錯誤，於網路銀行輸入中華郵政頭份郵局帳號000－00000000000000號帳戶，並分別於附表「匯款時間」欄之所示時間匯入附表所示之「匯款金額」至各該帳戶。 109年11月23日18時34分 2萬9,989元 匯款至「詐騙手法」欄所示之帳戶 臺北市政府警察局松山分局○○派出所陳報單、各理各類案件紀錄表、受理刑事案件報案三聯單、內政部警政署反詐騙諮詢專線紀録表、受理詐騙案件帳戶通報警示簡便格式表、自動櫃員機交易明細表各1份（442號偵卷㈡第153頁至157頁)、中華郵政000-00000000000000號帳戶交易明細1份（442號偵卷㈠第138頁至第139頁）。 戴廷宇車手 邱緯綸把風 高俞峰測簿手 109年11月23日18時56分 新竹縣湖口鄉三民南路117之統一超商晨寶門市 7,000元    109年11月23日18時37分 2萬5,989元    109年11月23日18時57分  2萬元    109年11月23日18時42分 2萬1,205元    109年11月23日18時59分  2萬元    109年11月23日18時46分 2萬9,989元    109年11月23日19時00分  2萬元    109年11月23日19時21分 2萬9,989元    109年11月23日19時01分  2萬元         109年11月23日19時02分  2萬元         109年11月23日19時29分  2萬元         109年11月23日19時30分  1萬元   21 黃萬春 該詐欺集團某成員冒充網路購物平台店家，於109年11 月18日16時20分許，向黃萬春佯稱：誤設購物數量，將持續信用卡扣款云云，再冒充臺灣企業銀行之客服人員佯稱：須操作ATM解除設定云云之詐騙手法，致使黃萬春陷於錯誤，於ATM輸入台新銀行帳號000－000000000000000號帳戶，並分別於附表「匯款時間」欄之所示時間匯入附表所示之「匯款金額」至各該帳戶。 109年11月18日18時42分 2萬9,985元 匯款至「詐騙手法」欄所示之帳戶 基隆市警察局第四分局○○○派出所陳報單、內政部警政署反詐騙諮詢專線紀錄表、受理各類案件紀錄表、受理刑事案件報案三聯單、受理詐騙帳戶通報警示簡便格式表、金融機構聯防機制通報單、通話明細各1份（14394號偵卷㈡第59頁至第61頁、第63頁至第64頁)、台新銀行000－000000000000000號帳戶個資檢視1份（442號偵卷㈡第158頁；本院3號原金訴卷第253頁）。 戴廷宇車手 邱緯綸把風 高俞峰測簿手 109年11月18日19時08分 新竹縣○○鄉○○路○段000號之萊爾富超商新竹縣新豐三店門市 2萬元    109年11月18日19時18分 3萬元    109年11月18日19時09分  1萬元    109年11月18日19時23分 5,000元    109年11月18日19時24分  2萬元         109年11月18日19時26分  1萬元         109年11月18日19時26分  5,000元   22 徐子文 該詐欺集團某成員冒充東森購物平台店家，於109年11 月24日18時49分許，向徐子文佯稱：誤設經銷商，多訂3台腳踏車云云，再冒充聯邦銀行之客服人員佯稱：須操作網路銀行認證解除設定云云之詐騙手法，致使徐子文陷於錯誤，於網路銀行輸入彰化銀行000-0000000000000帳戶，並於11月25日17時14分許匯款3萬7,812元至該帳戶。 109年11月25日17時14分 3萬7,812元 匯款至「詐騙手法」欄所示之帳戶 內政部警政署反詐騙諮詢專線紀錄表、南投縣政府警察局集集分局○○○派出所受理刑事案件報案三聯單、受理詐騙帳戶通報警示簡便格式表、金融機構聯防機制通報單各1份（13462號偵卷第58頁至第59頁、第62頁、第65頁)、彰化銀行000-0000000000000帳戶交易明細1份（本院3號原金訴卷第263頁至第265頁）。 戴廷宇車手 邱緯綸把風 高俞峰測簿手 109年11月25日17時19分 新竹縣○○鄉○○路00號之全聯文德店 2萬元         109年11月25日17時20分  1萬8,000元   23 余秉叡 該詐欺集團某成員於109年11月25日冒充中國信託銀行之客服人員佯稱：須操作網路銀行轉帳解除設定云云之詐騙手法，致使余秉叡陷於錯誤，於網路銀行輸入彰化銀行000-0000000000000帳戶，並於同日17時13分許匯款7,123元至該帳戶。 109年11月25日17時31分 7,123元 匯款至「詐騙手法」欄所示之帳戶 內政部警政署反詐騙諮詢專線紀錄表、新北市政府警察局海山分局○○派出所受理刑事案件報案三聯單、受理詐騙帳戶通報警示簡便格式表各1份（13462號偵卷第68頁至第69頁、第73頁）、彰化銀行000-0000000000000帳戶交易明細1份（本院3號原金訴卷第263頁至第265頁）。 戴廷宇車手 邱緯綸把風 高俞峰測簿手 109年11月25日17時38分許 新竹縣○○鄉○○路00號之全聯文德店 7,000元   24 張昕琳 該詐欺集團某成員冒充購物平台店家，於109年11 月25日16時14分許，向張昕琳佯稱：網路購物訂單有異云云，再冒充第一銀行之客服人員佯稱：須操作網路銀行解除設定云云之詐騙手法，致使張昕琳陷於錯誤，於網路銀行輸入第一銀行000－00000000000號帳戶，並分別於附表「匯款時間」欄之所示時間匯入附表所示之「匯款金額」至各該帳戶。 109年11月25日18時29分 8萬123元 匯款至「詐騙手法」欄所示之帳戶 內政部警政署反詐騙諮詢專線紀錄表、金融機構聯防機制通報單、臺北市政府警察局北投分局○○派出所受理詐騙帳戶通報警示簡便格式表、受理刑事案件報案三聯單各1份（13462號偵卷第74頁至第75頁、第80頁至第81頁）、第一銀行000－00000000000號帳戶交易明細1份（本院3號原金訴卷第269頁）。 戴廷宇車手 邱緯綸把風 高俞峰測簿手 109年11月25日18時38分 新竹縣○○鄉○○街000號之統一超商宥昌門市 2萬元         109年11月25日18時39分  2萬元         109年11月25日18時41分  2萬元         109年11月25日18時42分  2萬元    109年11月25日19時01分 2萬9,988元    109年11月25日19時15分  2萬元          新竹縣○○鄉○○路00號之全聯文德店     109年11月25日19時25分 2萬9,985元    張昕琳匯此部分款項後，該帳戶即成為警示帳戶，而未提領。 略 略    109年11月25日19時27分 8,000元         25 陳岱慶 該詐欺集團某成員冒充購物平台店家，於109年11 月25日17時43分許，向陳岱慶佯稱：誤升級為高級會員、每個月將自動扣款云云，再冒充中華郵政之客服人員佯稱：須操作網路銀行解除設定云云之詐騙手法，致使陳岱慶陷於錯誤，於網路銀行輸入臺灣土地銀行000－0000000000000000號帳戶，並分別於同日18時16分、18時38分許匯款1萬5,123元、6,123元至該帳戶。 109年11月25日18時16分 1萬5,123元 匯款至「詐騙手法」欄所示之帳戶 內政部警政署反詐騙諮詢專線紀錄表、嘉義縣警察局竹崎分局○○分駐所受理詐騙帳戶通報警示簡便格式表、受理刑事案件報案三聯單各1份（13462號偵卷第82頁至第83頁、第86頁至第87頁）、臺灣土地銀行000－0000000000000000號帳戶交易明細1份（本院3號原金訴卷第273頁）。 戴廷宇車手 邱緯綸把風 高俞峰測簿手 109年11月25日18時20分 新竹縣○○鄉○○街000號之統一超商宥昌門市 1萬5.000元    109年11月25日18時38分 6,123元    陳岱慶匯此部分款項後，該帳戶即成為警示帳戶，而未提領。 略 略   26 李冠萱 該詐欺集團某成員冒充購物平台店家，於109年11 月25日16時30分許，向李冠萱佯稱：二維條碼出錯，係以批發商身份購買云云，再冒充國泰世華之客服人員佯稱：須操作網路銀行解除設定云云之詐騙手法，致使李冠萱陷於錯誤，於網路銀行輸入000-00000000000000號帳戶，並分別於同日18時42分、18時43分許匯款4萬9,985元、4萬9,985元至該帳戶。 109年11月25日18時42分 4萬9,985元 匯款至「詐騙手法」欄所示之帳戶 內政部警政署反詐騙諮詢專線紀錄表、金融機構聯防通報單、桃園市政府警察局中壢分局○○派出所受理詐騙帳戶通報警示簡便格式表、受理刑事案件報案三聯單各1份（13462號偵卷第91頁至第92頁、第96頁至第97頁)、中華郵政000-00000000000000號帳戶交易明細1份（本院3號原金訴卷第277頁）。 戴廷宇車手 邱緯綸把風 高俞峰測簿手 109年11月25日18時48分 新竹縣芎林鄉文山路全家超商向大門市 2萬元         109年11月25日18時49分  2萬元         109年11月25日18時50分  2萬元                109年11月25日18時43分 4萬9,985元    109年11月25日18時51分  2萬元         109年11月25日18時52分  2萬元   27 曹嘉萍 該詐欺集團某成員冒充購物平台店家，於109年11 月23日17時18分許，向曹嘉萍佯稱：電腦遭駭客入侵，被升級為高級會員，將每月自動扣款云云，再冒充國泰世華銀行之客服人員佯稱：須操作ATM解除設定云云之詐騙手法，致使曹嘉萍陷於錯誤，於網路銀行輸入000-00000000000000號帳戶，並分別於同日18時22分、18時23分許匯款2萬9,985元、1萬123元至該帳戶。 109年11 月23日18時22分 2萬9,985元 匯款至「詐騙手法」欄所示之帳戶 臺南市警察局永康分局金融機構聯防機制通報單、受理刑事案件報案三聯單、受理各類案件紀錄表、內政部警政署反詐騙諮詢專線紀錄表、受理詐騙帳戶通報警示簡便格式表、自動櫃員機交易明細及金融卡、切結書各1份（14394號偵卷㈡第32頁至第35頁）、中華郵政帳號00000000000000號帳戶交易明細1份（442號偵卷㈠第119頁）。 戴廷宇車手 邱緯綸把風 高俞峰測簿手 109年11 月23日18時36分 新竹縣○○鄉○○村0鄰○○○0○0號統一便利超商晨希門市 2萬元    109年11 月23日18時23分 1萬123元    109年11 月23日18時37分  2萬元   28 王柏懿 該詐欺集團某成員冒充購物平台店家，於109年11 月18日18時47分許，向王柏懿佯稱：網購商品因簽名欄格式錯誤致誤設為經銷商云云，再冒充上海商業銀行之客服人員佯稱：須操作ATM解除設定云云之詐騙手法，致使王柏懿陷於錯誤，於ATM輸入台新銀行帳號000－00000000000000號帳戶，並分別於同日19時37分、20時11分許匯款及現金存款2萬9,985元、2萬6,000元至該帳戶。 109年11 月18日19時36分 2萬9,985元 匯款至「詐騙手法」欄所示之帳戶 桃園市政府警察局楊梅分局○○分駐所陳報單、受理各類案件紀錄表、受理刑事案件報案三聯單、內政部警政署反詐騙諮詢專線紀錄表、受理詐騙帳戶通報警示簡便格式表、金融機構聯防機制通報單、自動櫃員機交易明細各1份（14394號偵卷㈡第65頁至第66頁、第67頁背面、第68頁背面）、台新銀行000－000000000000000號帳戶個資檢視1份（442號卷㈡第158頁）。 戴廷宇車手 邱緯綸把風 高俞峰測簿手 109年11月18日19時45分 新竹縣○○鄉○○路○段000號之統一超商新康門市 2萬元    109年11 月18日20時11分 2萬6,000元    109年11月18日19時46分  1萬元          109年11月18日20時17分 新竹縣○○鄉○○路00號之統一超商碩禾科門市 2萬元         109年11月18日20時18分  6,000元 29 郭曉柔 該詐欺集團某成員冒充東森購物平台，於109年11 月18日17時許，向郭曉柔佯稱：因操作錯誤導致信用卡誤刷，須向發卡銀行請款云云，再冒充中國信託商業銀行客服人員佯稱：須操作ATM轉帳設定把誤刷之款項取消云云之詐騙手法，致使郭曉柔陷於錯誤，於ATM輸入台新銀行帳號000-00000000000000號，並於同日20時20分許匯款4萬9,989元至該帳戶。 109年11 月18日20時20分  4萬9,989元 匯款至「詐騙手法」欄所示之帳戶 臺中市政府警察局第三分局○○派出所受理各類案件紀錄表、受理刑事案件報案三聯單、內政部警政署反詐騙諮詢專線紀錄表、受理詐騙帳戶通報警示簡便格式表、金融機構聯防機制通報單、對話與匯款紀錄交易明細截圖各1份（14394號偵卷㈡第69頁至第75頁背面）、台新銀行000－00000000000000號帳戶個資檢視（442號卷㈡第68頁；本院3號原金訴卷第245頁之1）。 戴廷宇車手 邱緯綸把風 高俞峰測簿手 109年11月18日20時25分 新竹縣○○鄉○○路00號之統一超商碩禾科門市 2萬元         109年11月18日20時26分   2萬元         109年11月18日20時27分   1萬元 30 李家盈 該詐欺集團某成員冒充網路賣場客服，於109年11月25日16時15分許，向李家盈佯稱：因系統問題將其變成為批發商客戶，每月均會扣款，如需取消交易必須通報郵局云云，再冒充郵局客服人員佯稱：須操作ATM轉帳設定云云之詐騙手法，致使李家盈陷於錯誤，於ATM輸入土地銀行帳號000-000000000000號，並分別於附表「匯款時間」欄之所示時間匯入附表所示之「匯款金額」至各該帳戶。 109年11月25日16時56分 2萬9,123元 匯款至「詐騙手法」欄所示之帳戶 內政部警政署反詐騙諮詢專線紀錄表、165專線協請金融機構暫行圈存疑詐欺款項通報單各1份（13462號偵卷第88頁至第90頁；本院3號原金訴卷第271頁至第273頁)。 戴廷宇車手 邱緯綸把風 高俞峰測簿手 109年11月25日17時50分 新竹縣○○鄉○○路00號之萊爾富富林店 2萬元    109年11月25日17時6分  2萬9,985元    109年11月25日17時51分  2萬元    109年11月25日17時37分 3萬元    109年11月25日17時52分  2萬元         109年11月25日17時53分  2萬元    109年11月25日17時39分 1萬元    109年11月25日17時53分  1萬9,000元            31 蘇錫章 該詐欺集團某成員冒充東森購物平台，於109年11月20日17時許，向蘇錫章謊稱：因系統問題將其變成為中盤商客戶，必須操作ATM設定云云，致使蘇錫章陷於錯誤，於ATM輸入中華郵政帳號000-00000000000000號，並於同日18時23分、18時26分、18時33分、17時39分許匯款6萬5,123元、2萬9,987元、2萬9,987元至該帳戶。 109年11月20日18時23分 6萬5,123元 匯款至「詐騙手法」欄所示之帳戶 內政部警政署反詐騙諮詢專線紀錄表、玉山銀行網路交易明細、金融機構聯防機制通報單、中華郵政帳號000-00000000000000號交易明細各1份（3052號偵卷第23頁、第55頁、第57頁背面至第61頁）。 戴廷宇車手 邱緯綸把風 高俞峰測簿手 109年11月20日18時33分 新竹市○區○○街00號之新竹武昌街郵局 6萬元    109年11月20日18時26分 2萬9,987元    109年11月20日18時34分  3萬5,000元    109年11月20日18時33分 2萬9,987元    109年11月20日18時35分  3萬元 32 莊雅屏 該詐欺集團某成員冒充東森購物平台，於109年11月20日某時，向莊雅屏謊稱：因系統問題導致成立原價4倍之訂單云云，再冒充台新銀行客服人員佯稱：須操作ATM轉帳設定云云之詐騙手法，致使莊雅屏陷於錯誤，於ATM輸入中華郵政帳號000-00000000000000號，並於同日18時52分許匯款2萬5,021元至該帳戶。 109年11月20日18時52分 2萬5,021元 匯款至「詐騙手法」欄所示之帳戶 內政部警政署反詐騙諮詢專線紀錄表、匯款紀錄、中華郵政帳號000-00000000000000號交易明細各1份（3052號偵卷第23頁、第61頁、第63頁背面至第64頁）。 戴廷宇車手 邱緯綸把風 高俞峰測簿手 109年11月20日19時1分 新竹市○區○○街00號之新竹武昌街郵局 2萬5,000 

附表二、扣案物
編號              扣案物 數量      備     註 1 現金（千元鈔） 26張 戴廷宇身上查扣 2 現金（百元鈔） 7張 戴廷宇身上查扣 3 現金（千元鈔）【起訴書附表誤載為百元鈔】 233張 邱緯綸身上查扣 4 現金（十元硬幣） 2個 戴廷宇身上查扣 5 OPPO手機 1支 戴廷宇所有 6 IPhone12 pro max手機 1支 邱緯綸所有 7 realme手機 1支 高俞峰所有 8 VIVO手機(含SIM 卡，IMEI：000000000000000、000000000000000) 1支 高俞峰所有 9 粉紅色IPhone手機 1支 高俞峰所有 10 第一銀行00000000000號帳戶金融卡 1張 戴廷宇身上查扣 11 合作金庫0000000000000號帳戶金融卡 1張 高俞峰遺留之手提袋內查扣 12 國泰世華000000000000號帳戶金融卡 1張 同上 13 彰化銀行銀行00000000000000號帳戶金融卡 1張 同上 14 第一銀行0000000000000號帳戶存摺 1本 同上 15 土地銀行000000000000號帳戶金融卡 1張 同上 16 土地銀行000000000000號帳戶金融卡 1張 同上 17 合作金庫000000000000號帳戶銀行存摺 1本 同上 18 國泰世華000000000000號帳戶存摺 1本 同上 19 彰化銀行銀行00000000000000號帳戶存摺 1本 同上 20 土地銀行000000000000號帳戶存摺 1本 同上 21 土地銀行000000000000號帳戶存摺 1本 同上 22 中華郵政00000000000000號帳戶存摺 1本 同上